【裁判字號】    97,交聲,1269
【裁判日期】    980831
【裁判案由】    聲明異議
【裁判全文】
臺灣臺南地方法院交通事件裁定    97年度交聲字第1269號
移送機關    交通部公路總局嘉義區監理所臺南監理站
異議人即
受處分人    甲○○
上列受處分人因違反道路交通管理處罰條例案件，對於交通部公
路總局嘉義區監理所台南監理站民國97年11月28日所為之裁決處
分（處分案號：嘉監南字第裁74-1A0000000號），聲明異議，本
院裁定如下：
    主  文
原處分撤銷。
甲○○不罰。
    理  由
一、原處分意旨略以：異議人即受處分人甲○○（下稱異議人）
    ，所有之車牌號碼VHY-326號輕機車（下稱系爭車輛），於
    民國（下同）93年4月15日上午9時30分許，在台北市○○路
    19-2號，因在設有禁止停車標線之處所停車，經臺北市政府
    交通局（下稱舉發機關）依違反道路交通管理處罰條例第56
    條第1項第4款之規定，製單逕行舉發，嗣經交通部公路總局
    嘉義區監理台南監理站（下稱移送機關），以其違規事實明
    確，乃依道路交通管理處罰條例第56條第1項第4款之規定，
    裁處異議人罰鍰新台幣1,200元。
二、本件聲明異議意旨略以：異議人所有之系爭車輛早在87年就
    已遺失，異議人於97年7月13日發生氣爆意外，因當時病情
    危急，故機車遺失時沒時間報案，後又因復健過程好幾年，
    而遺忘了此事，又因異議人居住地與戶籍地這幾年都不在同
    一個地方，所以之前從未收到過罰單，直到今年將戶籍移來
    目前居住的住址，才收到第一張罰單，一收到罰單就立即申
    訴並至台南縣警察局報案，為此聲明異議等語。
三、按違反本條例之行為，自行為成立之日起；行為有連續或繼
    續之狀態者，自行為終了之日起，逾三個月不得舉發。但汽
    車肇事致人受傷或死亡案件，因肇事責任不明，已送鑑定者
    ，其期間自鑑定終結之日起算。道路交通管理處罰條例第90
    條定有明文。又道路交通管理事件統一裁罰標準及處理細則
    第11條第1項第4款規定，逕行舉發者，應按已查明之資料填
    註車牌號碼、車輛種類、車主姓名或名稱及地址，並於通知
    單上方空白處加註逕行舉發之文字後，由舉發機關送達被通
    知人。是舉發手續是否完成，仍應以舉發之意思表示送達於
    受處分人為要件。
四、經查：
  (一)舉發機關指稱異議人所有系爭車輛，於上揭時、地遭警舉發
    在設有禁止停車標線之處所停車，有舉發機關93年4月22日
    北市交停字第1A0000000號舉發違反道路交通管理事件通知
    單1份及照片1幀在卷可稽，且為異議人所不否認，故此部分
    事實當可認定。
  (二)惟異議人辯稱未收到舉發通知單云云。查，本件違規行為發
    生時即93年4月15日，異議人係居住在「嘉義縣鹿草鄉下潭
    村11鄰下潭76號之5」，有全戶戶籍資料查詢結果1份在卷可
    憑，然舉發機關卻將上開舉發通知單郵寄至「台南市○○路
    333巷21號」，因無人收受送達，而於93年6月9日予以公示
    送達在案，有台北市停車管理工程處97年12月26日北市停管
    字第09735119800號1份附卷可稽，因此，本件舉發通知單自
    無合法送達。
五、綜上所述，既無證據顯示異議人於前揭時、地之違規停車行
    為已於3個月內遭合法之舉發，本件即應對異議人為有利之
    認定，認其所為上開辯解屬實可採，移送機關不察，遽對異
    議人為前開裁處，即難認為允當，從而，自應由本院將原處
    分撤銷，改諭知如主文第2項所示之處分，以資適法。
六、據上論結，應依道路交通管理處罰條例第87條第2項、道路
    交通案件處理辦法第20條前段，裁定如主文。
中    華    民    國    98    年    8     月    31    日
                     交通法庭   法  官   陳淑勤
以上正本證明與原本無異。
如不服本裁定，應於送達後5日內，向本院提出抗告狀。
                                書記官   謝國欽
中    華    民    國    98    年    9     月    1     日


司法院資訊處製作；財團法人民間司法改革基金會備份。
